臺灣桃園地方法院民事簡易判決
107年度壢簡字第1035號
原      告  楊秀英  
訴訟代理人  楊榮展  
被      告  劉新賢  
訴訟代理人  巫宗翰律師
複  代理人  陳建源律師
上列當事人間請求返還土地事件，本院於民國111年4月7日言詞
辯論終結，判決如下：
    主      文
被告應將桃園市○○區○○段0000000地號土地如附圖二藍線所示之
圍籬拆除，並將上開土地返還原告。
原告其餘之訴駁回。
訴訟費用由原告負擔90%，餘由被告負擔。
本判決原告勝訴部分得假執行。
    事實及理由
一、原告主張：原告為桃園市○○區○○段0000000地號土地（下稱
    系爭土地）之所有權人，被告無權以門牌號碼桃園市○○區○○
    路0段000巷00號之建物(下稱被告建物)及圍籬占用系爭土地
    上如附圖一所示0000-00(0)、0000-00(0)之部分，共計0.89
    平方公尺(下合稱系爭占用部分)。爰依民法第767條第1項，
    提起本件訴訟等語。並聲明：被告應將系爭土地如附圖一所
    示系爭占用部分之地上物、圍籬拆除，並將系爭占用部分返
    還原告。
二、被告則以:依照最新之複丈成果圖，被告僅有圍籬占用系爭
    土地等語。並聲明：原告之訴駁回。
三、得心證之理由:
(一)按民法第767條第1項規定：「所有人對於無權占有或侵奪其
    所有物者，得請求返還之。對於妨害其所有權者，得請求除
    去之。有妨害其所有權之虞者，得請求防止之。」
(二)原告為系爭土地之所有權人，被告以圍籬占用系爭土地如附
    圖二所示藍線部分，此有系爭土地登記謄本、桃園市中壢地
    政事務所民國111年2月14日中地法土測字第47600號複丈成
    果圖(即附圖二)在卷可參（見本院卷第6頁、第215頁及附圖
    二），堪信為真實。
(三)至原告主張被告以系爭占用部分占用系爭土地共計0.89平方
    公尺云云，惟系爭土地之界址，已經桃園市中壢地政事務所
    更正如附圖二所示，此有桃園市中壢地事務所109年8月31日
    中地測字第1090015174號函及圖說、109年12月31日中地測
    字第1090023213號函及附圖二可佐(見本院卷第155、156、1
    73頁)，故依更正後之界址，被告現僅以圍籬占用系爭土地
    如附圖二所示之藍線部分乙節，應堪認定。又關於地籍圖重
    測後土地面積發生增減，實難以完全避免，蓋因土地重測前
    後界址或有變更、地籍圖年久破損、或由於天然地形改變、
    人為界址移動、或由於測量儀器精密度提高等不可避免之技
    術或自然因素，非主管機關或測量人員所能全然控制，更非
    相鄰土地之所有人所能左右，且原告於經界線更正後亦未尋
    行政救濟程序處理相關問題，亦未提起確認界址之訴。是以
    ，本件判決自應以現行有效之界址為斷，從而，應認被告現
    僅以圍籬占用系爭土地如附圖二藍線所示之部分，又被告係
    無正當占有權源以圍籬占用系爭土地，原告自得請求被告拆
    除圍籬，並返還該部分土地，原告此部分請求自屬有據，應
    予准許，原告逾此部分之請求，則屬無據，不應准許。
四、綜上所述，原告依民法第767條第1項請求被告拆除如主文第
    1項所示之圍籬，並將所占用之系爭土地返還原告，應屬有
    據，應予准許；逾此部分之請求，為無理由，應予駁回。
五、本件原告勝訴部分係依民事訴訟法第427 條第1 項規定適用
    簡易訴訟程序所為被告部分敗訴之判決，爰依同法第389 條
    第1 項、第3 款規定依職權宣告假執行。
六、本件為判決之基礎已臻明確，兩造其餘主張、陳述並所提證
    據均與本件之結論無礙，爰不再一一論述，附此敘明。
七、訴訟費用負擔之依據：民事訴訟法第79條。
中　　華　　民　　國　　111 　年　　5 　　月　　19　　日
                  中壢簡易庭      法  官  江碧珊
以上為正本係照原本作成。
如不服本判決，應於送達後20日內，向本院提出上訴狀並表明上
訴理由。
如委任律師提起上訴者，應一併繳納上訴審裁判費。
中　　華　　民　　國　　111 　年　　5 　　月　　19　　日
                                  書記官  張育誠
　　　　　　　　　　　　　　　　　
附圖一:桃園市中壢地政事務所107年9月21日中地法土字第39200
號土地複丈成果圖。
附圖二:桃園市中壢地政事務所111年2月14日中地法土測字第47600號複丈成果圖。